【裁判字號】    97,交簡上,110
【裁判日期】    970731
【裁判案由】    過失傷害
【裁判全文】
臺灣板橋地方法院刑事判決           97年度交簡上字第110號
上  訴  人  臺灣板橋地方法院檢察署檢察官
被      告  乙○○
                    國民
上列上訴人因被告乙○○業務過失傷害案件，不服本院中華民國
97年4 月21日97年度交簡字第1617號第一審簡易判決（聲請簡易
判決處刑案號：臺灣板橋地方法院檢察署97年度偵字第9783號）
，提起上訴，本院管轄之第二審合議庭判決如下：
    主  文
上訴駁回。
    事實及理由
一、本案經本院審理結果，認原審判決之認事用法均無違誤，量
    刑亦屬妥適，應予維持。並引用附件第一審刑事簡易判決書
    （含聲請簡易判決處刑書）記載之事實、證據及理由。
二、檢察官上訴意旨略以：被告乙○○犯後猶矯飾犯行，態度惡
    劣，且拒絕賠償被害人損失，足徵被告毫無悔意，原審僅判
    處有期徒刑2 月，顯與其罪責不相當，且未能收懲治之效云
    云。
三、經查本件被告於如附件所示之時、地，因疏未注意劃有分向
    限制線之路段，不得迴車及迴車時應看清無來往車輛，始得
    迴轉，而貿然自外側車道向左迴轉，致其所駕駛之營業小客
    車右前車頭碰撞甲○○所騎乘之重型機車車頭，使甲○○因
    而受有左股骨骨折之傷害，被告於上開肇事後，警員譚秀成
    到場處理發覺上情前，先行向警員譚秀成陳述上開肇事經過
    ，並接受本院之審判之事實，業據被告於警詢時、檢察官偵
    查中及本院審理時供承不諱，核與告訴人即被害人甲○○於
    警詢時及檢察官偵查中所指述之情節相符，並有道路交通事
    故現場圖、道路交通事故調查報告表(一)、(二)、現場照片11張
    、診斷證明書1 張及臺北縣政府警察局板橋分局道路交通事
    故肇事人自首情形記錄表1 紙附卷可稽。足見被告之業務過
    失傷害犯行，至為明確。本院因認原審就被告之上開犯行，
    引用前揭法條，量處有期徒刑2 月，如易科罰金，以新臺幣
    1,000 元折算1 日，其認事用法均無違誤，量刑亦屬適當，
    應予維持。本件上訴意旨所執之上開理由，尚無足採，其上
    訴為無理由，應予駁回。
據上論斷，應依刑事訴訟法第455 條之1 第1 項、第3 項、第36
8 條、第373 條，判決如主文。
本案經檢察官黃佳權到庭執行職務。
中    華    民    國    97    年    7     月    31    日
                  刑事第二庭  審判長法  官  王復生
                                    法  官  陳坤地
                                    法  官  楊千儀
上列正本證明與原本無異。
不得上訴。
                                    書記官  林美萍
中    華    民    國    97    年    7     月    31    日
附錄本案論罪科刑法條全文
中華民國刑法第284條
因過失傷害人者，處6 月以下有期徒刑、拘役或5 百元以下罰金
，致重傷者，處1 年以下有期徒刑、拘役或5 百元以下罰金。
從事業務之人，因業務上之過失傷害人者，處1 年以下有期徒刑
、拘役或1 千元以下罰金，致重傷者，處3 年以下有期徒刑、拘
役或2 千元以下罰金。


司法院資訊處製作；財團法人民間司法改革基金會備份。
